臺灣臺中地方法院民事裁定
110年度司字第72號
聲  請  人  龔郁盛  
代  理  人  何崇民律師
相  對  人  惠來工業股份有限公司

            惠來貿易股份有限公司

共      同
法定代理人  張明潭  
（即清算人）
共同代理人  王仁祺律師
上列聲請人聲請解任相對人惠來工業股份有限公司、惠來貿易股
份有限公司之清算人事件，本院裁定如下：
    主    文
聲請駁回。
    理    由
一、聲請意旨略以：相對人惠來工業股份有限公司（下稱惠來工
    業公司 ）、惠來貿易股份有限公司（下稱惠來貿易公司）
    依序於民國110年7月10日、8月3日經股東會決議解散並均選
    任張明潭為清算人，惟聲請人發現張明潭就任前之109年間
    即與同為董事之張雅億、張雅然有違反董事競業禁止擔任訴
    外人威而森工業股份有限公司董事之情事，聲請人懷疑相對
    人二公司之內部資訊、營業秘密資訊已遭洩漏，更以佣金之
    名目侵吞相對人二公司之資產，導致相對人損益明顯下滑。
    聲請人聲請選任檢查人檢查相對人帳冊資料，於檢查人執行
    職務數日後，張明潭、張雅億、張雅然110年1月22日辭去相
    對人之董事職務。訴外人張雅億110年5月5日召集股東臨時
    會決議解散，後經聲請人提起確認股東會無效之訴，由鈞院
    （儀股110年度訴字第1614號）審理，後由監察人簡君倫召
    集前述股東臨時會議決議解散，並選任張明潭為清算人。聲
    請人意外發現有一「惠新工具股份有限公司（負責人范國鎮
    為張雅億之夫）」以信函向相對人之供應商稱：「惠來工業
    之供應商，您好:．．公司自2021/08/16變更公司名稱，凡202
    1年8月16日後之出貨，發票請更正為新公司，因訂單數量繁
    多，恕不再逐一修改訂單資料」、「變更後之資料如下:公
    司名稱:惠新工具股份有限公司、統一編號:00000000、住址
    &電話&傳真則無變更」等文字，明顯係將應分派之賸餘財產
    ，無條件讓與惠新工具股份有限公司。又張明潭就任清算人
    後，其110年8月16日製作並提請110年8月27日惠來工業公司
    股東臨時會確認之資產負債表，比對110年7 月10日臨時股
    東會所提出之資產負債表，不動產資產價值少2,727,380元
    ，於扣除折舊後僅有6,907,780元。依張明潭所造具相對人
    二公司資產負債表，於110年8月16日資產科目「生產器具」
    之金額為4,009,117元、淨額為502,427元，惟觀諸相對人二
    公司109年度合併資產負債異動比較表，相對人二公司於109
    年12月止之生財器具金額為113,915,489元、淨額為13, 450
    , 485元，張明潭所造具之相對人二公司資產負債表與109年
    度合併資產負債異動比較表所載生財器具金額之差距高達10
    9,906,312元之多、淨額之差距亦有12,948,058元之差距。
    足以明證清算人張明潭有轉賣資產予他人，而不具有替相對
    人二公司執行分派賸餘財產職務之能力。清算人張明潭上開
    行為，於客觀上已難認其可忠實替相對人二公司執行了結現
    務、收取債權、清償債務等職務之能力，亦難期其繼續執行
    職務未有損及相對人惠來二公司及其股東利益之虞，故張明
    潭所任相對人二公司清算人之職務自應予解任，並請選任廖
    文權會計師或適當之人為相對人二公司之清算人等語。
二、相對人之答辯略以：
　㈠張明潭係經相對人二公司合法選任之清算人，並無聲請人所
    主張之不法行為，聲請人係以個人臆測偏頗之詞加以杜撰，
    企圖誤導鈞院審認事實，聲請人聲請選任廖文權會計師為清
    算人並無理由。
　㈡相對人惠來工業公司於110年8月27日所提交股東臨時會，委
    請股東會承認之資產負債表及財產目錄上所載之全部不動產
    價值，該等不動產價值係委請專業之寰宇不動產估價師聯合
    事務所出具公正客觀之估價報告，作為於110年8月27日股東
    臨時會所提交資產負債表之依據，並無不法，聲請人主張清
    算人之職務應予解任並無理由。
　㈢相對人所提交委請股東會承認之資產負債表所載資產科目「
    生產器具」之金額，係清算人委由相關專業會計師依會計準
    則出具公正專業報表，作為110年8月27日股東臨時會中，提
    交股東會供與會股東表示承認與否之依據，且在與會股東對
    此未提出任何質疑，並無異議通過，聲請人因不滿或誤解而
    臆測張明潭擔任清算人職務，有損股東權益之不適任情事，
    顯屬誤會。
　㈣聲請人本件聲請並無理由，爰請求駁回聲請人之聲請。
三、經查：
  ㈠按股份有限公司之清算人，除由法院選派者外，得由股東會
    決議解任；法院因監察人或繼續1年以上持有已發行股份總
    數百分之3以上股份股東之聲請，得將清算人解任，公司法
    第323條定有明文。查聲請人為相對人二公司繼續1年以上持
    有已發行股份總數3%以上股份之股東乙節，此有聲請人所提
    出之108年綜合所得稅結算申報資料（見本院卷第43-51頁）
    、相對人二公司之股東名冊（見本院卷第53-55頁）在卷可
    稽，是聲請人依上開規定聲請解任清算人，程序上核無不合
    ，先予敘明。
  ㈡查相對人惠來工業公司、惠來貿易公司依序於110年7月 10日
    、8月3日經股東會決議解散並均選任張明潭為清算人，張明
    潭於110年8月30日同意就任為相對人二公司之清算人，並由
    本院110年度司司字第282號、281號呈報清算人事件准予備
    查在案等情，業經本院調取前開案卷核閱屬實，堪認屬實。
  ㈢張明潭就任相對人二公司之清算人後，分別於110年8月17 日
    、110年8月18日向臺中市政府申請解散登記；且於110年8 
    月16日造具相對人二公司之財務報表及財產目錄，由監察人
    審查，提請股東會承認，並經相對人二公司之臨時股東會承
    認通過；及於110年8月21日催告債權人申報債權等情，業經
    本院調閱110年度司司字第282號、281號呈報清算人事件卷
    宗內之公司變更登記事項表、股東名冊、財務報表及財產目
    錄、監察人審查報告書、臨時股東會議紀錄、公告報紙等，
    查核屬實。尚難認張明潭有聲請人主張之就任後未能積極處
    理清算事務之情事。
  ㈣又聲請人所主張張明潭就任前有違反競業禁止，及將應分派
    予股東之賸餘財產無條件讓與惠新工具股份有限公司等事實
    ，均為相對人所否認，聲請人復未提出積極證據以資證明，
    尚難以聲請人單方臆測之詞，即遽認為真。至於張明潭就任
    後提請股東會確認之財務報表及財產目錄，其財產價值係相
    對人委由專業之估價單位估價後，提交監察人審查後，再提
    請股東會審查，並經股東決議通過，雖其財產價值與之前公
    司財產目錄所載之價值有所變動，然該等文件係由專業單位
    所查估，而非張明潭個人所虛偽記載，且已 經股東會議決
    議承認，尚不得以該價值變動，逕認清算人有不適任之情事
    存在。此外，聲請人復未再舉證證明張明潭就任清算人後，
    有何不適任之情事，或有其他重要事由，非予解任無法進行
    公司清算之情形。從而，聲請人依公司法第323條第2項規定
    ，聲請解任張明潭之清算人職務，並聲請改選任廖文權會計
    師或其他第三人為清算人，於法不合。
四、綜上所述，本件聲請人聲請解任相對人公司之清算人張明潭
    ，並改選任廖文權會計師或其他第三人為清算人並無理由，
    應予駁回。
五、末按對於法院選派或解任公司清算人、檢查人之裁定，不得
    聲明不服。非訟事件法第175條第1項前定有明文。而所謂對
    於法院選派或解任公司清算人、檢查人之裁定，不得聲明不
    服，除對於法院准許選派或解任公司清算人、檢查人之裁定
    ，不得聲明不服外，對於法院駁回聲請人聲請選派或解任公
    司清算人、檢查人之裁定，亦不得聲明不服（最高法院84年
    度台抗字第117號、92年度台抗字第144號民事裁定意旨參照
    ），附此敘明。
六、依非訟事件法第21條第2項、第24條第1項，民事訴訟法第95
    條、第78條，裁定如主文。
中　　華　　民　　國　 110　　年　　12 　　月　　15　日
                  民事第三庭    法  官　王金洲   
上正本係照原本作成。
本件不得聲明不服。
中　　華　　民　　國　 110　　年　　12 　　月　　15　日
                                書記官　吳欣叡